臺灣高等法院刑事判決　　　　九十一年度上訴字第一一一八號
　　上　訴　人　臺灣板橋地方法院檢察署檢察官
　　被　　　告　乙○○
　　選任辯護人　孫志堅律師
上列上訴人因被告違反著作權法等案件，不服臺灣板橋地方法院
八十九年度訴字第二一九四號，中華民國九十一年三月十四日第
一審判決（起訴案號：臺灣板橋地方法院檢察署八十九年度偵字
第七六三五、八一○九、八一一○、八一一一、八一一二、八一
一三、九○七七、一四五九○、一二一○一、一八六五九、一八
六六○、一八六六一、一八六六二號），提起上訴，本院判決如
下：
    主  文
原判決撤銷。
本件公訴不受理。
    理  由
一、公訴意旨略以：(一)被告乙○○係設於臺北縣三重市○○街二
    三二號「奇威企業社遊樂器專賣店」負責人，明知「ＰＬＡ
    ＹＳＴＡＴＩＯＮ」、「ＰＳ設計圖」係日商新力電腦股份
    有限公司（下稱新力公司）享有商標專用權之商標圖樣，「
    ＳＥＧＡ」係日商西雅企業股份有限公司（下稱西雅公司）
    享有商標專用權之商標圖樣，而起訴書附表壹之一所示者係
    甲○○株式會社（下稱甲○○會社）享有商標專用權之商標
    圖樣，而附表壹之二所示者乃新力公司、西雅圖公司、日商
    思奎爾股份有限公司（下稱思奎爾公司）、日商可樂美股份
    有限公司（下稱可樂美公司）、日商卡波光股份有限公司（
    下稱卡波光公司）享有著作財產權之電腦程式著作，附表壹
    之三所示者乃美商藝電公司（下稱藝電公司）享有著作財產
    權之電腦程式著作，附表壹之一所示者乃甲○○會社享有著
    作權之電腦程式著作，竟意圖營利，基於常業之犯意聯絡，
    自八十七年十一月間起，向不詳姓名年籍「小武」者，以遊
    戲光碟片每片新台幣（下同）三十五元；向不詳姓名年籍「
    大雄」者，以卡匣每片二百元至五百元不等之價格，購入未
    經新力公司、西雅公司、思奎爾公司、可樂美公司、卡波光
    公司、藝電公司、甲○○會社之同意或授權，而使用上開商
    標圖樣於同類電視遊樂器之遊戲光碟及擅自重製之電腦程式
    著作，以遊戲光碟每片四十元、遊戲卡匣每片三百元至七百
    元之價格販賣予不特定人，並賴以維生。嗣於八十九年三月
    二十七日十七時五十分許，為警持臺灣板橋地方法院檢察署
    檢察官核發之搜索票，前往上址搜索查獲，並在上開店內扣
    得如起訴書附表壹之四所示等物。(二)乙○○於上開時、地被
    查獲後，猶不知悔改，與柯加男（另案由台灣板橋地方法院
    審理中）基於意圖營利之常業犯意聯絡，明知「ＰＬＡＹＳ
    ＴＡＴＩＯＮ」、「ＰＳ設計圖」係新力公司享有商標專用
    權之商標圖樣；附表貳之一所示者係甲○○會社享有商標專
    用權之商標圖樣，附表貳之一、貳之二所示者分別為甲○○
    會社、新力公司、思奎爾公司、卡波光公司、可樂美公司享
    有著作權之電腦程式著作，仍循前法購入未經甲○○會社、
    新力公司、思奎爾公司、卡波光公司、可樂美公司之同意或
    授權，而使用上開商標圖樣於同類電視遊戲器程式之遊戲光
    碟片及卡匣及擅自重製之電腦程式著作，復販賣予不特定人
    ，並賴以維生。嗣於八十九年五月十七日十八時許，為警持
    檢察官核發之搜索票，前往上開店內搜索查獲，並在上開店
    內扣得如附表貳之三所示等物。(三)乙○○經二次查獲後，仍
    承前揭犯意，明知「ＰＬＡＹＳＴＡＴＩＯＮ」、「ＰＳ設
    計圖」係新力公司享有商標專用權之商標圖樣，又附表參之
    一所示者分別為新力公司、卡波光公司、可樂美公司享有著
    作權之電腦程式著作，竟購入未經上開新力公司等著作權人
    之同意或授權，而使用上開商標圖樣於同類電視遊戲器程式
    之遊戲光碟片及擅自重製之電腦程式著作，復販賣予不特定
    人，並賴以維生。嗣於八十九年五月二十二日，為警持檢察
    官核發之搜索票，前往上開店內及其位在臺北縣三重市○○
    街二十五巷四弄二號三樓之居處查獲，並扣得如附表參之二
    所示等物。因認被告乙○○涉犯（修正前）商標法第六十三
    條販賣仿冒商標商品罪、修正前著作權法第九十四條之以犯
    同法第九十三條第三款、第八十七條第二款之明知為侵害著
    作權之物，意圖營利而交付，侵害他人著作權為常業罪嫌等
    情。
二、按同一案件繫屬於有管轄權之數法院者，由繫屬在先之法院
    審判之，為刑事訴訟法第八條前段所明定；又案件依刑事訴
    訟法第八條之規定不得為審判者，應諭知不受理之判決，同
    法第三百零三條第七款亦有明文。查被告乙○○曾與其父吳
    應澤及林守義、王家悅均明知「PlayStation」、「PS設計
    圖」及「SEGA」商標圖樣，分屬日商新力電腦娛樂股份有限
    公司（下稱新力公司）、日商西雅公司企業股份有限公司（
    下稱西雅公司），向經濟部中央標準局為商標註冊登記，所
    享有之商標專用權且均仍在專用期間（前者為八十四年三月
    一日至九十四年二月二十八日，及八十五年三月十六日至九
    十五年三月十五日；後者為七十三年七月一日至八十三年六
    月三十日，嗣延長至九十三年六月三十日），均係相關大眾
    所共知之個人電腦遊樂器之商標，品質卓有商譽，詎竟共同
    意圖販賣仿冒前揭新力公司及西雅公司之商標商品及著作物
    營利，自八十六年間某日起至八十七年十一月二日止，陸續
    分由吳應澤僱用王家悅、林守義擔任店員，在台北縣永和市
    ○○路一一五號登記吳應澤為負責人之「小叮噹電視遊器店
    」內，向不詳姓名之成年男子，以每片約新台幣三十二元不
    等價格購入，仿冒新力公司、西雅公司所享有前開商標專用
    權之盜版遊戲光牒片，由王家悅在永貞路上址二樓、三樓包
    裝後，再以每片五十元至一百元不等之價格販售予不特定人
    顧客或交由林守義在一樓店面販售牟利，乙○○則負責按月
    至「小叮噹電視遊器店」收取價金，獲取暴利，四人均以此
    為常業，賴以為生。嗣於八十七年十一月二日晚間九時許經
    警查獲，並扣得仿冒新力公司及西雅公司遊戲光碟片共計十
    二萬七千一百四十一片，送貨單十六張、盜烤光碟目錄二箱
    、包裝光碟盒封面紙二十四箱等情，而認被告乙○○涉犯（
    修正前）商標法第六十三條、公平交易法第二十條第一款、
    第三十五條之罪嫌，經台灣桃園地方法院檢察署檢察官於八
    十七年十一月二十五日向台灣桃園地方法院起訴在案（起訴
    案號：八十七年度偵字第一六四三九號），並分案審理（八
    十七年度易字第三四五九號，嗣經判決後，檢察官上訴經本
    院以八十九年度上訴字八四七號判決後，經最高法院撤銷發
    回，後經本院判決在案（九十一年上更（一）字第八七０號
    ））有該起訴書、判決書在卷可據。而前案之犯罪時間為八
    十六年間某日起至八十七年十一月二日止，後案之犯罪時間
    為自八十七年十一月間起，至八十九年五月二十二日止，顯
    見被告乙○○之犯罪時間緊接，所犯之犯罪構成要件相同之
    違反商標法第六十三條之罪名，足認被告乙○○係基於概括
    犯意連續為之，為連續犯，屬裁判上之同一案件，而本案係
    於八十九年十二月五日向台灣板橋地方法院起訴，繫屬在後
    ，依上揭規定，應由繫屬在先之法院審判之，即被告被訴之
    全部犯罪事實，應由繫屬在先之台灣桃園地方法院審判之，
    本件原審法院自不得審判，其竟為實體判決，核有未當，檢
    察官上訴意旨，雖未指摘及於此，然揆諸上開說明，自應由
    本院將原判決撤銷，改諭知不受理之判決。
據上論斷，應依刑事訴訟法第三百六十九條第一項前段、第三百
六十四條、第三百零三條第七款，判決如主文。
本案經檢察官劉永清到庭執行職務。
中　　華　　民　　國　　93　　年　　1 　　月　　20　　日
　　　　　　　　　刑事第二十庭  審判長法　官  陳晴教
                                      法  官  鄧振球
                                      法  官  李春地
以上正本證明與原本無異。
如不服本判決，應於收受送達後十日內向本院提出上訴書狀，其
未敘述上訴之理由者並得於提起上訴後十日內向本院補提理由書
（均須按他造當事人之人數附繕本）。
                                      書記官  柳秋月
中　　華　　民　　國　　94　　年　　6 　　月　　27　　日
